臺灣臺中地方法院刑事判決　　　　　　　96年度易字第2886號
公　訴　人　臺灣臺中地方法院檢察署檢察官
被　　　告　乙○○
上列被告因詐欺案件，經檢察官提起公訴（95年度偵字第22934
號），本院判決如下：
    主    文
乙○○幫助意圖為自己不法之所有，以恐嚇使人將本人之物交付
，處有期徒刑陸月，如易科罰金，以新臺幣壹仟元折算壹日，減
為有期徒刑參月，如易科罰金，以新臺幣壹仟元折算壹日。
    犯罪事實
一、乙○○預見將金融機構之帳戶交由他人使用，可能幫助恐嚇
    取財集團恐嚇社會大眾匯款至該帳戶，成為所謂「人頭帳戶
    」，竟基於即使發生亦不違反本意之幫助故意，於民國95年
    7月22日前之7月間某時，在臺中市之某處，將其向臺中市○
    ○路郵局所申請開立之帳號00000000000000號帳戶之存摺、
    印章、提款卡、密碼交予恐嚇取財集團成員使用。嗣該恐嚇
    取財集團成員於95年7月22日上午10時許，以電話向甲○○
    恐嚇稱：「你兒子周宗霖向地下錢莊借錢不還，現在遭我綁
    架，若不匯款68萬元，要將你兒子斷手斷腳。」等語，致甲
    ○○心生畏懼，遂於同日上午10時50分許，匯款新臺幣 (下
    同)10 萬元至上開帳戶。嗣後甲○○查覺受騙而報警循線查
    獲。
二、案經臺中市警察局第三分局報請臺灣臺中地方法院檢察署檢
    察官偵查起訴。
    理  由
一、查被告乙○○對於本判決所引用之下列各項證據方法之證據
    能力，於本院準備程序時均表示無意見，且於法院調查證據
    時，知有刑事訴訟法第159條第1項不得為證據之情形，亦未
    於言詞辯論終結前聲明異議，茲審酌該等言詞陳述及書面陳
　　述作成時之情況，並無不宜作為證據之情事，依刑事訴訟法
  　第159條之5之規定，自得作為證據，合先敘明。
二、訊據被告乙○○固坦承其有申請開立上開帳戶，並於95年7
    月間帶至台中市，惟矢口否認上開犯行，辯稱：伊因有受領
    他人匯款之必要，故隨身攜帶上開帳戶之存摺、提款卡等資
    料，嗣於外出至臺中市向上市場時，上開帳戶存摺等資料不
    慎遺失云云。經查：
(一)、被害人甲○○遭恐嚇取財集團成員恐嚇，於前揭時間匯款至
    被告所開立之上開帳戶之情節，業經被害人甲○○於警詢中
    證訴明確，並有甲○○之匯款單及乙○○之上開帳戶之開戶
    及交易明細在卷為憑。
(二)、被告於95年7月間，並無其所知之特定人會匯款給被告，此
    經被告於檢察官訊問時供明在卷，是被告顯無持上開帳戶外
    出之必要。被告於本院又辯稱：因伊上來台中找工作，而一
    般公司的薪資都需要轉帳，所以就帶在身上云云，惟其亦自
    承，伊上來台中後都沒有找到固定的工作，而有臨時的工作
    ，但都不需要轉帳等語 (本院卷第23頁)，則其既尚未找到
    固定工作，又何需將帳戶隨身攜帶？且存摺、印章、金融卡
    係屬個人重要物品，如有遺失，理應立即辦理掛失，以免遭
    他人利用為財產犯罪之工具，惟被告於本次「遺失帳戶時」
    ，卻未立即至金融構辦理上開帳戶之掛失止付手續，此亦據
    被告供明在卷，則其所為洵與常情不合。
(三)、按現今一般人申請活期存款帳戶相當容易，金融機構並不收
    取任何費用，因此，若非具有犯罪目的，應無使用他人帳戶
    之必要，此乃公眾週知之事。況新聞媒體對於犯罪集團取得
    人頭帳戶後，再持以供作犯罪使用，藉此逃避查緝之情事亦
    多所報導，而被告係年滿三十餘歲、智識成熟之人，亦有相
    當社會歷練，故其將帳戶交予犯罪集團成員使用，對於該帳
    戶可能用來做為恐嚇取財之非法用途，應有所預見，且縱使
    發生亦不違背其本意。被告顯然有幫助詐欺取財之不確定故
    意無訛。
(四)、綜上所述，被告上開辯解無非卸責之詞，不足採信，其上開
    犯行事證明確，洵堪認定。
三、核被告所為，係犯刑法第30條第1項、第346條第1項之幫助
    恐嚇取財罪，並依刑法第30條第2項之規定減輕其刑。爰審
    酌被告之犯罪手段雖屬平和，被害人損失之財物為10萬元，
    被告將帳戶提供他人，使他人得以使用其帳戶作為恐嚇取財
    之犯罪工具，並得以掩飾自己之身分，間接助長此類犯罪之
    增加，且犯後復矯飾其詞，一再否認犯行，態度不佳等一切
    情狀，量處如主文所示之刑，並諭知易科罰金之折算標準。
　　又被告犯罪時間，係於九十六年四月二十四日以前，合法中
  　華民國九十六年罪犯減刑條例規定基準日之前，應依該條例
    第二第一項第三款之規定，減其刑期二分之一，並諭知易科
    罰金之折算標準。
據上論斷，應依刑事訴訟法第二百九十九條第一項前段，刑法第
三十條第一、二項、第三百四十六條第一項、第四十一條第一項
前段，刑法施行法第一條之一第一項、第二項前段，中華民國九
十六年罪犯減刑條例第二條第一項第三款、第七條、第九條，判
決如主文。
中　　華　　民　　國　　96　　年　　7　　月　　24   　日
                  刑事第十五庭  審判長法  官  曾佩琦
                                      法  官  蔡美華
                                      法  官  郭瑞祥
上正本證明與原本無異。
如不服本判決，應於送達後十日內向本院提出上訴狀（須附繕
本），上訴於台灣高等法院台中分院。
                                      書記官  賴亮蓉
中　　華　　民　　國　　96　　年　　7　　月　　24   　日
附錄本案所犯法條全文
中華民國刑法第346條（單純恐嚇罪）
意圖為自己或第三人不法之所有，以恐嚇使人將本人或第三人之
物交付者，處6月以上5年以下有期徒刑，得併科1千元以下罰金
。
以前項方法得財產上不法之利益，或使第三人得之者，亦同。
前二項之未遂犯罰之。
